# 请教陈老师，关于归档底稿的疑问？

提问人：槿思成 时间：2015-08-24 21:40:20
请教陈老师，对使用废纸(打印有误的底稿等的背面）用于打印归档底稿，进行整理归档，是否会有不合规的地方呢？谢谢老师

回答人：chenyiwei
此类废纸应当销毁，不应在其反面打印底稿。即使在打错的一面加盖作废章，也仍存在问题，如泄露被审计单位商业秘密信息、可能成为某些情况下被监管部门追查的线索等，并且与正式档案的混同也不利于给阅读者良好的阅读体验和印象。